臺灣高等法院交通事件裁定　　　　　　100年度交抗字第301號
抗 告 人即
異 議 人即
受 處 分人　吳宏偉
上列抗告人因違反道路交通管理處罰條例案件，不服臺灣基隆地
方法院中華民國100年2月21日所為100年度交聲字第35號裁定，
提起抗告，本院裁定如下：
    主  文
抗告駁回。
    理  由
一、原裁定意旨略以：本件受處分人吳宏偉於民國100年1月13日
    凌晨1時35分許，酒後駕駛車號7923－RK號之自用小客車，
    行經基隆市○○街80號前，由基隆市警察局第一分局警備隊
    執勤員警，對其實施呼氣酒精濃度測試，酒測值為0.61MG／
    L，依違反道路交通管理處罰條例第35條第1項第1款規定舉
    發（基隆市警察局舉發違反交通管理事件通知單「基警交字
    第RB0000000號」），通知受處分人於100年1月28日應到案
    日期之期限內自動繳納罰鍰，受處分人收到上開舉發違反交
    通管理事件通知單即聲明異議。惟本件公路主管機關即交通
    部公路總局臺北區監理所基隆站對受處分人，尚未裁決，是
    本件聲明異議不合法律上之程式，且不得予以補正，而駁回
    異議。
二、抗告意旨略以：受處分人因酒後駕車經緩起訴處分並向指定
    公益團體捐款3萬元，受處分人已於100年3月1日匯款至3萬
    元，已執行刑罰，本於一罪不二罰，刑法優先行政法原則，
    請求撤銷罰單云云。
三、依道路交通管理處罰條例所定罰鍰之處罰，行為人接獲違反
    道路交通管理事件通知單後，應於15日內，到達指定處所聽
    候裁決；又違反道路交通管理處罰條例之受處分人，不服該
    條例第8條主管機關所為之處罰，得於接到裁決書之翌日起
    20 日內，向管轄地方法院聲明異議，道路交通管理處罰條
    例第9條第1項、第87條第1項分別定有明文。又交通法庭認
    聲明異議不合法律上之程式者，應以裁定駁回之，道路交通
    事件處理辦法第17條前段亦規定甚明。顯見違反道路交通管
    理處罰條例之受處分人所得異議之對象，係主管機關所為之
    裁決，即行政機關所為具有行政罰性質之行政處分，而非違
    規舉發通知。從而，行為人接獲道路交通管理處罰條例所定
    罰鍰處罰之通知，如有不服，應先至主管交通事件裁決事項
    之處所，聽候裁決，於收受裁決書後不服該裁決時，始得向
    管轄之地方法院聲明異議，如於交通主管機關裁決前，先向
    管轄地方法院聲明異議，因其異議之對象尚未存在，該異議
    自不合法律上之程式，且亦無從補正，依法自應予以駁回。
四、經查：本件抗告人即受處分人於100年1月13日凌晨1時35分
    許，酒後駕駛車號7923－RK號之自用小客車，行經基隆市○
    ○街80號前，經呼氣酒精濃度測試，酒測值為0.61MG／L，
    為員警製單舉發，此有違反道路交通管理事件通知單影本在
    卷可稽。雖受處分人於100年1月28日提起聲明異議，惟受處
    分人未經裁決所裁決，此有交通部公路總局臺北區監理所基
    隆站100年2月16日北監基四字第1002001399號函在卷可稽，
    裁決機關既尚未裁決，受處分人即非前揭條例第87條第1項
    之受處分人，其對於不存在之裁決聲明異議，依首開條文規
    定及說明，自不合法律上之程式，原審駁回其異議，並無不
    合，抗告人猶以一事不二罰為爭執，而指摘原裁定不當，自
    無理由，應予駁回。
據上論斷，應依道路交通管理處罰條例第89條，道路交通事件處
理辦法第25條，刑事訴訟法第412條，裁定如主文。
中    華    民    國    100   年    3     月    17    日
                  刑事第十一庭審判長法  官  許宗和
                                    法  官  沈君玲
                                    法  官  趙功恆
以上正本證明與原本無異。
不得再抗告。
                                    書記官  陳佳伶
中    華    民    國   100    年    3     月    18    日